【裁判字號】    98,交聲,1625
【裁判日期】    980513
【裁判案由】    違反道路交通管理處罰條例聲明異議
【裁判全文】
臺灣臺北地方法院交通事件裁定        98年度交聲字第1625號
原處分機關  臺北市交通事件裁決所
受處分人    鄧榮原
上列受處分人因違反道路交通管理處罰條例案件，對於臺北市交
通事件裁決所中華民國98年4月15日所為之處分（原處分案號：
北市裁罰字第22-CS0000000號），聲明異議，本院裁定如下：
    主  文
異議駁回。
    理  由
一、按「汽車駕駛人，行經有燈光號誌管制之交岔路口闖紅燈者
    ，處新臺幣1,800元以上，5,400元以下罰鍰」，道路交通管
    理處罰條例第53條定有明文。而汽車駕駛人有違反道路交通
    管理處罰條例第53條規定者，應記違規點數3點，同條例第
    63條第1項第3款亦有明文。
二、異議人即受處分人鄧榮原於民國98年2月28日上午8時27分，
    騎乘車牌號碼ACK-645號重型機車，行經汐止市○○路○段與
    樟樹二路口，有燈光號誌管制之交岔路口，遇紅燈未依規定
    於停止線前等候，逕自闖越 (車輛面對圓形紅燈時，仍逕予
    穿越路口至銜接路段，含左轉、直行、迴轉及右轉，即視為
    闖紅燈之行為)，由執勤員警當場以科學儀器拍照採證，由
    臺北市政府警察局汐止分局交通分隊小隊長盧文和以受處分
    人行經有燈光號誌管制之交岔路口闖紅燈之違規行為，依道
    路交通管理處罰條例第53條第1項規定，掣單逕行舉發，嗣
    受處分人於舉發通知單上所載之應到案日期即98年4月24日
    前向原處分機關提出申訴，經原處分機關函請舉發單位調查
    結果，仍認受處分人有前開違規行為，原處分機關乃於98年
    4 月15日依前開條例第53條第1項、第63條第1項第3款之規
    定，裁處受處分人罰鍰1,800元，並記違規點數3點。
三、異議意旨略以：「本人並未於98年2月28日上午8時27分在汐
    止市○○路○段與樟樹二路口闖越紅燈，當時該路口直行燈
    號均為黃燈 (如汐止分局所附照片1-3張)，而第4張照片雖
    屬紅燈，惟本人已經通過該路段，與員警所舉發不符，請求
    撤銷原處分」云云。
四、經查受處分人並不否認其於上開時間，騎乘上開車號重型機
    車行經汐止市○○路○段與樟樹二路之路口，惟否認有闖紅
    燈之違規行為。次查受處分人聲明異議所附之原舉發單位採
    證照片正本4幀，係由執勤員警當場以科學儀器拍照採證，
    觀諸採證照片顯示，清晰可見違規車輛確為車牌號碼ACK-64
    5號重型機車，照片右下方並顯示違規日期均為2009.2.28、
    時間分別為編號1照片：08(時)：27(分)：34( 秒)，編號2
    照片：08(時)：27 (分)：36(秒)，編號3照片：08(時)：
    27(分)：38(秒)，編號4照片：08(時)：27(分)：39(秒)正
    本4幀。從編號1照片清楚可見違規地點路口之紅綠燈燈號已
    為紅燈，秒數業已從49秒開始到數，而路口停止線上，已有
    一部銀色小客車停在白色停止線後方等紅燈，此時受處分人
    騎乘上開車號重型機車，從該照片中等紅燈之銀色小客車後
    方出現，接著從編號2照片中，可見受處分人騎乘機車已經
    越過該路口白色停止線，並已在該停止線後方等紅燈銀色小
    客車前方，再觀察編號3照片，受處人已經幾乎快越過該交
    叉路口，而除原本在停止線後方等紅燈之銀色小客車外，於
    內側車道又多一台鐵灰色小客車停在停止線上等紅燈，紅燈
    仍在倒數 (46秒)，最後編號4照片，受處分人於紅燈倒數45
    秒時，業已完全通過該路口，然原來停在停止線後方之銀色
    小客車及鐵灰色，卻仍停在上開路口等紅燈。據此，由按違
    規當時拍攝時間8時27分34秒到39秒連續拍攝之編號1至編號
    4照片中，可清楚看到受處分人於上開時、地，有行經有燈
    光號誌管制之交岔路口闖紅燈之違規行為，是既有客觀事證
    足證受處分人確實有闖紅燈行為，受處分人仍執前詞，空言
    辯稱「未闖紅燈」云云，洵無可採。
五、依上開事證，本件異議所執理由，與現場拍攝之連續照片內
    容顯非相侔，而警員之舉發違規與裁決機關之依法裁決，既
    有現場之連續照片可佐，本件之處罰洵屬有據，亦無更行傳
    喚異議人或證人到庭陳述之必要。從而，原處分機關認定受
    處分人於前開時、地有闖紅燈之行為，洵屬有據，應堪認定
    ，而依據前開道路交通管理處罰條例之規定，裁處罰鍰1,80
    0元，記違規點數3點，於法並無不合。本件異議為無理由，
    應予駁回。
據上論斷，應依道路交通案件處理辦法第19條，裁定如主文。
中    華    民    國    98    年    5     月    13    日
                  交通法庭法  官  楊台清
以上正本證明與原本無異
如不服本裁定，應於裁定送達後5日內向本院提出抗告狀。
                          書記官  劉子豪
中    華    民    國    98    年    5     月    13    日


司法院資訊處製作；財團法人民間司法改革基金會備份。
